【裁判字號】    95,簡聲抗,5
【裁判日期】    950512
【裁判案由】    停止執行
【裁判全文】
臺灣臺中地方法院民事裁定            95年度簡聲抗字第5號
抗  告  人  甲○○
相  對  人  乙○○
上列當事人間聲請停止執行事件，抗告人對於民國95年3月21日
本院95年度豐簡聲字第3號裁定提起抗告，本院裁定如下：
    主  文
原裁定廢棄。
抗告人供擔保新台幣陸萬參仟柒佰伍拾元後，本院九十五年度執
字第四三三四號拍賣抵押物執行事件之強制執行程序，於本院九
十五年度豐簡字第二四一號債務人異議之訴事件裁判確定、和解
或撤回起訴前應暫予停止。
抗告費用由相對人負擔。
    理  由
一、抗告意旨略以：抗告人以其業向本院提起95年度豐簡字第24
    1號債務人異議之訴為由，聲請供擔保裁定停止本院95年度
    執字第4334號拍賣抵押物執行事件之強制執行程序，經本院
    以95年度豐簡聲字第3號民事裁定（下稱原裁定）准予抗告
    人供擔保新台幣（下同）450,000元後，停止上開強制執行
    程序。依強制執行法第18條第2項定擔保金額而准許停止強
    制執行之裁定，係以擔保債權人因債務人聲請停止強制執行
    不當可能遭受損害得獲賠償為目的，故法院定擔保金額時，
    自應斟酌債權人因停止執行可能遭受之損害。惟原裁定未詳
    加審酌，遽行命抗告人供450,000元之擔保金額，顯有過當
    ，為此提起抗告並求為廢棄原裁定等語。
二、按強制執行程序開始後，除法律另有規定外，固不停止執行
    ，惟於提起異議之訴時，法院因必要情形或依聲請定相當並
    確實之擔保，得為停止執行之裁定，此觀強制執行法第18條
    之規定自明。又法院依強制執行法第18條第2項定擔保金額
    而准許停止強制執行之裁定者，該項擔保係備供債權人因停
    止執行所受損害之賠償，其數額應依標的物停止執行後，債
    權人未能即時受償或利用該標的物所受之損害額，或其因另
    供擔保強制執行所受之損害額定之，非以標的物之價值或其
    債權額為依據（最高法院91年度台抗字第429號裁定意旨參
    照）。經查，相對人於本院95年度執字第4334號強制執行事
    件之執行名義，係本院94年度拍字第843號民事裁定，依該
    裁定相對人得執行之債權額為450,000元，又上開執行事件
    係查封抗告人之台中縣石岡鄉○○○段226地號土地，則抗
    告人聲請停止上開強制執行程序，所應供擔保之金額，依前
    揭說明，應為相對人因停止執行未能受償上開債權額之利息
    損害。本院審酌抗告人提起之本院95年度豐簡聲字第241號
    債務人異議之訴之訴訟標的金額為450,000元，未逾1,500,
    000元，為不得上訴第三審案件，參考各級法院辦案期限實
    施要點第2點第1款、第7款規定，民事簡易程序第一審辦案
    期限為10個月、第二審為2年，預估抗告人提起上開債務人
    異議之訴獲准停止執行因而致相對人之執行延宕之期間約為
    2年10個月，再以相對人之執行債權額450,000元，按法定利
    率年息5%計算，認應以63,750元（450,000×5%×34/12＝63
    ,750）作為相對人因抗告人提起異議之訴因而停止執行致未
    能即時受償之損害額。從而，原裁定逕以相對人之執行債權
    額450,000元為本件抗告人應供擔保金額，容有未洽，抗告
    意旨指摘原裁定不當，求予廢棄，為有理由，應由本院將原
    裁定廢棄，並裁定如主文第2項所示。
三、據上論結，本件抗告為有理由，依強制執行法第30條之1、
    民事訴訟法第436條之1第3項、第492條、第95條、第78條，
    裁定如主文。
中    華    民    國    95    年    5    月    12     日
                  民事第二庭  審判長法  官  許冰芬
                                    法  官  呂明坤
                                    法  官  蔡建興
正本係照原本作成。
本裁定不得再抗告。
中    華    民    國    95    年    5    月    12     日
                                    書記官


司法院資訊處製作；財團法人民間司法改革基金會備份。
